臺灣高雄地方法院交通事件裁定　　　 94年度交聲字第217號
原處分機關　高雄市政府交通局交通事件裁決處
異　議　人　甲○○　男　46歲（民國47年5月10日生）
即受處分人
上列異議人因違反道路交通管理處罰條例案件，對於高雄市政府
交通局交通事件裁決處於民國91年1 月15日所為之處分（原處分
案號：高市府交裁字第裁32－1A0000000 號），聲明異議，本院
裁定如下：
    主  文
異議駁回。
    理  由
一、本件受處分人甲○○以其未親自收受高雄市政府交通局交通
    事件裁決處於民國91年1 月15日所為之高市府交裁字第裁32
    －1A0000000 號裁決書，因為其當時人在北部，係其當時就
    讀國中之兒子持異議人之印章收受送達為由，請求撤銷該處
    分，爰聲明異議（見本院94年5 月19日訊問筆錄）。
二、按受處分人不服道路交通管理處罰條例第8 條主管機關所為
    之處罰者，依同條例第87條第1 項規定，得於收到裁決書之
    翌日起20日內，向管轄地方法院聲明異議。
三、經查，本件異議人於民國90年2 月15日中午12時35分許，因
    在台北市○○○路設有計費器停車位停車不繳費，經高雄市
    政府於91年1 月15日以高市府交裁字第裁32－1A0000000 號
    裁決書裁處罰鍰，而該裁決書並於91年1 月30日由異議人之
    同居人即就讀國中之兒子親收等情，有該裁決書、蓋有異議
    人本人印章之送達證書附卷可參，並據異議人具狀及94年5
    月19日本院訊問時自承在卷。則本件異議人得於收受裁決書
    之翌日（即91年1 月31日）起20日內（即91年2 月19日），
    向管轄地方法院聲明異議。而本件異議人於收受裁決書後，
    卻遲至94年5 月2 日（詳異議狀上之本院收文章）始具狀向
    本院聲明異議，本件聲明異議已逾前開20日之不變期間，且
    無法補正，其異議不合法，應予駁回。
四、雖異議人辯稱：本件裁決書之送達不合法，因為伊本身未親
    自簽收，而是由伊念國中之兒子持伊的印章簽收云云。惟按
    「法院受理有關交通事件，準用刑事訴訟法之規定」，道路
    交通管理處罰條例第89條定有明文。又按「送達文書，除本
    章有特別規定外，準用民事訴訟法之規定」，刑事訴訟法第
    62條定有明文。再按「送達於住居所、事務所或營業所不獲
    會晤應受送達人者，得將文書付與有辨別事理能力之同居人
    或受僱人」，民事訴訟法第137 條第1 項定有明文。本件異
    議人具狀自承：中華民國郵政掛號郵件收件回執的確蓋有伊
    的印章，那是因為伊人在台北怕有重要文件漏接而交代念國
    中的兒子代為收受等語，且異議人於94年5 月19日本院訊問
    時稱：伊對於國中二年級的學生已有辨別事理能力沒有意見
    等語（見本院訊問筆錄），揆諸前揭條文，本件裁決書既已
    由異議人之同居人即念國中之兒子收受，而該同居人亦具辨
    別事理能力，是本件裁決書之送達應屬合法，被告以前詞置
    辯，不足採信，故本件聲明異議不合法律上之程式，且無法
    補正，應予駁回。
據上論斷，應依道路交通案件處理法第18條前段，裁定如主文。
中　　華　　民　　國　　94　　年　　5 　　月　　23　　日
                   交通法庭    法　官  郭瓊徽
以上正本證明與原本無異。
如不服本裁定，應於收受送達後5 日內向本院提出抗告狀。
中　　華　　民　　國　　94　　年　　5 　　月　　24　　日
 　　　　　　　　　　　　　　　書記官  陳瓊芳
